# 【xiaoxizi [会计实务] 免租期问题

提问人：tianping820808 时间：2019-12-18 08:05:21
陈版主咨询一下，现有一家政府招商引资的公司，政府提供公司免费使用 5年为其专门建设的厂房、培训基地及相应的土地。 5 年后公司可以选择租赁或购买相应的资产，如果租赁的话，租赁费按不低于年折旧费的标准（折旧年限 25 年）；如果购买的话，按项目的决算价格购买。请问公司前 5 年免租期是否需要计提相应的租赁费，如果需要计提的话，计提标准是什么，谢谢

回答人：chenyiwei
要考虑的是：这两种方案对公司的利弊是否一目了然，很容易作出选择；或者基于所有相关因素综合分析考虑，能否对 5 年后公司的选择作出合理的预判。例如，该公司的入驻时，是否与政府约定若干年内不能离开，否则可能面临被追缴已享受的优惠等后果。在此基础上，根据对最可能放啊的预期加以考虑。
另外，此处的 5 年免租期、后续可按成本价续租或者购买等安排，表明其中很可能涉及政府补助成分，故还需要考虑政府补助因素的影响。建议在该5 年内，每年至少按照相当于该厂房折旧额的金额确认租金费用，对应可贷记其他收益处理，体现出该项免租期包含政府补助的因素。